臺灣桃園地方法院刑事裁定　　　　　　 110年度聲字第3542號
　　　　　　　　　　　　　　　　　　 110年度聲字第3570號
聲　請　人　被　　　告　莊志偉



指定辯護人　翁瑞麟律師
上列聲請人因違反槍砲彈藥刀械管制條例等案件（本院110 年度
訴字第497 號），聲請停止羈押，本院裁定如下：
    主  文
聲請駁回。
    理  由
一、聲請意旨略以：（一）被告莊志偉就起訴書犯罪事實欄三（
    一）、（二）係涉犯恐嚇取財未遂或恐嚇危安罪嫌，並非刑
    事訴訟法第101 條第1 項第3 款之重罪，法院以被告與共同
    被告張恩靜供述不一，認被告有勾串共犯張恩靜之虞為羈押
    理由，顯然將被告作為證人，有違法之虞。（二）起訴書犯
    罪事實欄四之部分，依證人簡正輝及楊坤德於審理程序中證
    述之內容觀之，足認被告不符合強盜罪之構成要件，亦不符
    合刑事訴訟法第101 條犯罪嫌疑重大之羈押要件。（三）被
    告都承認自己有錯，其自己做錯事都坦承面對，希望讓其回
    去看小孩及母親，爰聲請准予具保停止羈押等語。
二、經查：
（一）被告莊志偉前因違反槍砲彈藥刀械管制條例等案件，經本
      院訊問後，認其涉犯槍砲彈藥刀械管制條例第7 條第4 項
      之寄藏有殺傷力之非制式手槍及長槍、恐嚇取財未遂、恐
      嚇、恐嚇取財及強盜等罪嫌重大，而被告警詢、偵訊及本
      院訊問時之供述前後不一，且就共犯張恩靜於起訴書犯罪
      事實欄三（一）、（二）參與情節之陳述多有保留，有勾
      串共犯張恩靜之虞，是有羈押之原因及必要，依刑事訴訟
      法第101 條第1 項第2 款之規定，自民國110 年4 月21日
      起羈押禁見在案，復分別自110 年7 月21日、110 年9 月
      21日起延長羈押2 月。
（二）而本件被告聲請停止羈押，經查：雖被告於本院審理程序
      中坦承其涉犯起訴書犯罪事實欄二之槍砲彈藥刀械管制條
      例第7 條第4 項之寄藏有殺傷力之非制式手槍及長槍罪嫌
      ，然就起訴書犯罪事實欄三（一）否認有恐嚇取財未遂，
      僅承認恐嚇罪嫌；就起訴書犯罪事實欄三（二）雖稱其承
      認犯罪，然卻表示被害人簡正輝係自願交付海洛因予其，
      無異係否認其涉犯恐嚇取財罪嫌，且對起訴書犯罪事實之
      記載亦多所爭執；被告始終否認其涉有起訴書犯罪事實欄
      四所載強盜簡正輝之犯行。
（三）然被告就起訴書犯罪事實欄四所涉之強盜罪嫌部分，業經
      證人即被害人簡正輝及證人何東霖於警詢、偵訊中證述明
      確。且被告於偵訊中及本院準備程序中亦自承：其有為起
      訴書犯罪事實欄四強盜行為之前階段恐嚇取財、剝奪行動
      自由及強制等行為等語，核與證人簡正輝及何東霖證述內
      容相符，足認被告涉有強盜罪嫌重大。復審酌被告就其所
      涉起訴書犯罪事實欄三（一）、（二）之犯罪情節，先後
      供述不一，且被告對共同被告張恩靜參與犯罪之情節，亦
      與證人即被害人陳達成、林奇興及簡正輝之證述矛盾，為
      釐清被告所涉起訴書犯罪事實欄三（一）、（二）之犯罪
      情節，以及被告究竟係獨自犯罪，抑或與共同被告張恩靜
      共同犯罪，足認有勾串共犯之虞，故認前開羈押原因及必
      要尚未消滅，現尚無從以具保或其他手段替代，並非將被
      告以證人身分羈押。
（四）又羈押被告乃刑事訴訟上不得已之措施，法院於認定羈押
      被告之原因是否存在時，僅就被告是否犯罪嫌疑重大，有
      無刑事訴訟法第101 條第1 項各款或第101 條之1 第1 項
      各款情形，有無保全被告或證據使刑事訴訟程序順利進行
      之必要為審酌，至被告之家庭等其他情形，則非在斟酌之
      列。前開聲請意旨（三）所稱希望能回去看小孩及母親，
      並非審酌羈押之原因及必要之因素。此外，本案復無刑事
      訴訟法第114 條所指不得駁回具保聲請停止羈押之情形，
      是辯護人及被告以上開事由聲請具保停止羈押，難認為有
      理由，應予駁回。
三、依刑事訴訟法第220條，裁定如主文。
中    華    民    國   110    年    11    月    17    日
                  刑事第十三庭審判長法  官  潘怡華
                                    法  官  簡方毅
                                    法  官  王兆琳
以上正本證明與原本無異。
如不服本裁定，應於裁定送達後5日內，向本院提出抗告狀。
                                    書記官  鄭哲霖
中    華    民    國   110    年    11    月    17    日